# 吸收合并验资报告模板

提问人：yaogrong 时间：2013-01-27 15:32:55
两家有限公司合并为一家，为吸收合并，且注册资本简单合并，出资方式是什么

回答人：chenyiwei
验资报告中可以表述为“以被吸收方的净资产折合为存续方的新增注册资本”。

提问人：yaogrong 时间：2013-01-29 17:05:48
回复 chenyiwei 的帖子
被吸收方必须要评估吗

回答人：chenyiwei
涉及国有资产、上市公司（达到上市规则第9.3条标准）等情况的，应按规定评估。其他情况无强制性规定。